【裁判字號】    95,金上易,1034
【裁判日期】    951005
【裁判案由】    違反證券交易法
【裁判全文】
臺灣高等法院臺中分院刑事判決      95年度金上易字第1034號
上  訴  人
即  被  告  乙○○
                      號
上列上訴人因違反證券交易法案件，不服臺灣彰化地方法院95年
度易緝字第4號，中華民國95年6月22日第一審判決（起訴案號：
臺灣彰化地方法院檢察署93年度偵緝字第537號)，提起上訴，本
院判決如下：
    主  文
上訴駁回。
    犯罪事實及理由
一、本案經本院審理結果 ，除原審判決書第2頁有關：「證券交
    易法已於89年7月19日修正公布 ，其中『第75條』之法定刑
    ．．．新舊法比較之結果，以舊法有利於被告，依『刑法第
    2條第1項但書』之規定，應適用行為時之舊法處斷」及據上
    論斷欄中「刑法第2法條第1項但書」之記載，其中「第75條
    」之記載 ，應更正為「第175條」；另因刑法已於95年7月1
    日修正實施，上開「刑法第2條第1項但書」之記載，亦應更
    正為「刑法第2條第1項前段」外，第一審判決認事用法及量
    刑均無不當，應予維持，並引用第一審判決書記載之犯罪事
    實、證據及理由（如附件）。
二、被告上訴意旨略以：被告只是經營丙種墊款，並未代客下單
    ，下單買賣係由金主林永成或幫忙林永成下單之林慧娟為之
    ， 亦即告訴人交付股價之12%為保證金予被告，被告再將之
    轉交予林永成下單買賣股票，此乃一共同集資買賣股票之地
    下經濟行動，若所買之股票賣出獲利，彼此均蒙其利，若股
    價跌停，則均分虧損，被告當時並不知道此為違法之行為。
    又被告對違反證券交易法之行為業已認罪，且深表悔悟，原
    審判處有期徒刑7月 ，顯屬過重，況被告罹患開放性肺結核
    多年，身體非常虛弱，若入監服刑，恐無法承受牢獄之苦云
    云。
三、惟查：
  (一)按以自己共同犯罪之意思參與實施犯罪構成要件以外之行為
    ，或以自己共同犯罪之意思，事先同謀，而由其中一部分人
    實施犯罪行為者，均為共同正犯，司法院大法官會議第49號
    解釋意旨可資參照。被告既經營丙種墊款，並收取告訴人所
    交付之保證金，雖由林永成下單買賣股票，然被告與林永成
    已有共同犯罪之謀議，依上開說明仍應負共同正犯之刑責。
  (二)又被告確有違反證券交易法之犯行，業據其於原審及本院審
    理時坦承不諱，上訴意旨略以：被告當時並不知此為違法之
    行為置辯，顯係卸責之詞。
  (三)次按刑之量定，係實體法上賦予法院得自由裁量之事項，倘
    其未逾越法律所規定之範圍，又未明顯違背正義，即不得任
    意指摘為違法。本件原審係審酌被告經營時間長達數年之久
    ，委託下單之客戶亦有多人，嗣後因金融風暴，股市下跌，
    造成投資人嚴重損失，擾亂國家金融秩序等一切情狀，量處
    被告有期徒刑7月，經核並未逾越法律所規定之範圍，又無
    明顯違背正義，被告以原審量刑過重指摘原判決不當，其上
    訴無理由，應予駁回。
四、據上論斷，應依刑事訴訟法第373條、第368條，判決如主文
    。
本案經檢察官甲○○到庭執行職務。
中    華    民    國    95    年    10   月     5     日
            刑事第十庭  審判長法  官  林  照  明
                              法  官  唐  光  義
                              法  官  蔡  名  曜
上列正本證明與原本無異。
不得上訴。
                              書記官  劉  恆  宏
中    華    民    國    95    年    10  月    12      日
                                                      Ａ


司法院資訊處製作；財團法人民間司法改革基金會備份。
